臺灣高雄地方法院刑事判決　　　　　　　 96年度易字第964號
公　訴　人　臺灣高雄地方法院檢察署檢察官
被　　　告　丙○○
　　　　　　　　　　　之3
　　　　　　　　　　（另案於臺灣高雄第二監獄執行中）
上列被告因竊盜等案件，經檢察官提起公訴（96年度偵字第2523
號），嗣因被告就被訴事實為有罪之陳述，經本院告知簡式審判
程序意旨，並聽取公訴人及被告之意見後，本院合議庭裁定由受
命法官獨任依簡式審判程序審理，判決如下：
    主  文
丙○○共同犯攜帶兇器竊盜罪，累犯，處有期徒刑拾月。扣案之
T 型扳手貳支沒收。
    事  實
一、丙○○前於民國82年間因竊盜案件，經本院以82年度訴字第
    1766號判處有期徒刑8 月確定，因違反麻醉藥品管理條例案
    件，經本院以82年度易字第2428號判處有期徒刑6 月確定，
    因違反肅清煙毒條例案件，經本院以82年度訴字第2251號判
    處有期徒刑3 年3 月確定，另因違反麻醉藥品管理條例案件
    經臺灣高等法院高雄分院以85年度上訴字第1512號判處有期
    徒刑5 年7 月確定，於86年4 月18日入監接續執行，而於90
    年7 月17日因縮短刑期假釋出監，嗣於假釋期間因施用毒品
    案件經撤銷假釋，應執行殘刑有期徒刑2 年8 月15日，而於
    95年2 月18日因縮短刑期執行完畢。詎仍不知悔改，竟與丁○○（另行審理）共同基於意圖為自己不法所有及損壞他人
    之物之犯意聯絡，於96年1 月14日凌晨5 時許，由丙○○騎
    乘車牌號碼UGN- 506號輕型機車搭載丁○○，至高雄市○○
    區○○路119 號前，見乙○○所有車牌號碼3W-3661 號自小
    客車停放於該處，認有機可趁，由丙○○在上開自小客車旁
    負責把風，丁○○持其所有客觀上對人之生命、身體足以構
    成威脅之T 型扳手2 支，破壞上開自小客車之車門鎖、防盜
    器、音響面板、原接線，致令不堪使用，足生損害於乙○○
    ，再竊取車內汽車音響主機面板1 個、綠色外套1 件、藍色
    外套1 件、黑色棒球帽1 頂、釣具感應鈴鐺1 個、棉質工作
    手套10雙（起訴書誤載棉質工作手套3 包、棒球帽3 頂，並
    贅載釣具3 組、釣具盒1 個、版模工具袋、鈦合金太陽眼鏡
    1 支），得手後旋即逃離現場。嗣於同日上午11時許，在高
    雄市楠梓區加昌、外環西路口，因丙○○行跡可疑，為警盤
    查，始悉上情，並扣得丁○○所有供竊盜所用之T 型扳手2
    支。
二、案經高雄市政府警察局楠梓分局報告臺灣高雄地方法院檢察
    署檢察官偵查起訴。
    理  由
一、按本件被告丙○○所犯係死刑、無期徒刑、最輕本刑為3 年
    以上有期徒刑以外之罪，其於準備程序就前揭被訴事實為有
    罪之陳述，經受命法官告知簡式審判程序之旨，並聽取其與
    公訴人之意見後，本院認無不得或不宜改依簡式審判程序進
    行之處，爰依刑事訴訟法第273 條之1 第1 項、第284 條之
    1 ，裁定本件由受命法官獨任進行簡式審判程序，合先敘明
    。
二、上揭事實，業據被告丙○○於本院審理時坦承不諱，核與證
    人即被告女友戊○○警詢中證述情節大致相符，復據告訴人
    乙○○於警詢、偵查中指訴綦詳，並有扣押物品目錄表、查
    獲照片5 張、贓物認領保管單、告訴人所提出之高誠汽車股
    份有限公司估價單3 張在卷可佐，並有T 型扳手2 支扣案可
    稽（見警卷第15、16、19至22頁）。足認被告之自白核與事
    實相符，本件事證明確，被告犯行堪以認定。
三、按刑法第321 條第1 項第3 款之攜帶兇器竊盜罪，係以行為
    人攜帶兇器竊盜為其加重條件，此所謂之兇器，其種類並無
    限制，凡客觀上足以對人之生命、身體、安全構成威脅，具
    有危險性之兇器均屬之，且祇須行竊時攜帶此種具有危險性
    之兇器為已足，並不以攜帶之初有行兇之意圖為必要，最高
    法院79年臺上字第5253號判例可資參照。查扣案T 型扳手2
    支，前端均係鐵製物品，質地堅硬銳利，客觀上若持以攻擊
    他人，顯足以對人之生命、身體及安全構成威脅，此有扣案
    上開工具彩色照片2 張在卷足憑（見警卷第19頁），自屬兇
    器無訛。核被告所為，係犯刑法第321 條第1 項第3 款之攜
    帶兇器竊盜罪及同法第354 條之毀損罪。被告與丁○○就上
    開犯行，有犯意聯絡及行為分擔，應論以共同正犯。被告所
    犯上開2 罪，係一行為觸犯數罪名，為想像競合犯，應從一
    重之刑法第321 條第1 項第3 款之攜帶兇器竊盜罪論處。又
    被告前有如事實欄所示犯罪科刑紀錄，有臺灣高等法院被告
    前案紀錄表1 份在卷可按，其於有期徒刑執行完畢後5 年內
    ，故意再犯本案有期徒刑以上之罪，應依刑法第47條第1 項
    之規定，論以累犯，並加重其刑。
四、爰審酌被告正值青壯，不思以正當方法賺取財物，竟貪圖私
    慾，攜帶兇器竊取他人車內財物，破壞他人對財產權的支配
    ，危害社會治安非輕，實屬不該，惟念其犯後坦承犯行，態
    度尚可，被告與丁○○行竊手段尚屬和平，未使用攜帶之兇
    器傷人，被告僅負責在旁把風，所竊物品價值非鉅，並經被
    害人領回，有贓物認領保管單在卷可稽（見警卷第22頁），
    所生實害已有所減輕等一切情狀，量處如主文所示之刑，以
    資儆懲。扣案之T 型扳手2 支，係共犯丁○○所有供本件竊
    盜所用之物，業據被告陳明在卷（見本院卷第43頁、警卷第
    3 頁），依共犯責任共同原則，爰依刑法第38條第1 項第2
    款之規定宣告沒收。另扣案之尖嘴鉗1 支、挫刀1 支，雖為
    被告所有，惟未使用於本件竊盜案，亦據被告供陳在卷（見
    本院卷第43頁、警卷第三頁），且查無證據證明為供犯罪或
    預備犯罪所用之物，爰不諭知沒收，併此敘明。
五、被告丁○○待到案後，另行審結。
據上論斷，應依刑事訴訟法第273 條之1 第1 項、第299 條第1
項前段，刑法第28條、第321 條第1 項第3 款、第354 條、第55
條、第47條第1 項、第38條第1 項第2 款，判決如主文。
本案經檢察官甲○○到庭執行職務。
中　　華　　民　　國　　96　　年　　3 　　月　　23　　日
                  刑事第三庭    法　官  錢衍蓁
如不服本判決，應於判決送達後10日內，向本院提出上訴狀。
以上正本證明與原本無異。
中　　華　　民　　國　　96　　年　　3 　　月　　23　　日
　　　　　　　　　　　　　　　  書記官  秦富潔
附錄本判決論罪之法條：
中華民國刑法第321條
犯竊盜罪而有左列情形之一者，處 6 月以上、 5 年以下有期徒刑
：
一  於夜間侵入住宅或有人居住之建築物、船艦或隱匿其內而犯之
    者。
二  毀越門扇、牆垣或其他安全設備而犯之者。
三  攜帶兇器而犯之者。
四  結夥三人以上而犯之者。
五  乘火災、水災或其他災害之際而犯之者。
六  在車站或埠頭而犯之者。
前項之未遂犯罰之。
中華民國刑法第354條
毀棄、損壞前二條以外之他人之物或致令不堪用，足以生損害於
公眾或他人者，處2 年以下有期徒刑、拘役或5 百元以下罰金。
